# 商誉减值—资产组价值

提问人：LAYSHR 时间：2022-01-21 20:32:43
请教各位：公司本期因为收购一家子公司产生了商誉，现对该商誉进行减值测试，产生了疑问：包含商誉的资产组的账面价值=经营性的净资产的账面价值+评估增值的资产连续计算的金额-付息负债价值+完全商誉？这个逻辑是否正确

回答人：chenyiwei
应考虑以下问题：
1 、资产组的划分是否准确。公司不等于资产组。
2 、资产组账面价值应加回而不是减去附息负债的价值。
3 、“经营性净资产”应为“可辨认净资产”。同时需注意：如果将营运资金（净流动资产）纳入资产组账面价值，则后续测算该资产组可收回金额时也要将净流动资产变动的影响纳入考虑，保持口径一致性。